【裁判字號】    88,易,2505
【裁判日期】    890307
【裁判案由】    竊盜
【裁判全文】
台灣台中地方法院刑事判決                        八十八年度易字第二五五號
    公  訴  人  台灣台中地方法院檢察署檢察官
    被      告  丁○○
右列被告因竊盜案件，經檢察官提起公訴（八十八年度偵字第八五三八號）及移送併
辦（八十八年度偵字第二二三一八號），本院判決如左：
    主  文
丁○○竊盜，處有期徒刑伍月。
    事  實
一、丁○○曾有二次竊盜前科，復意圖為自己不法之所有，於民國八十八年三月七日
    晚上九時十五分許，在台中市○○路、樂群街口，竊得友人甲○○所有車號為Ｊ
    ＷＣ－二一一號之重機車一輛。嗣於翌日上午十一時三十五分許，丁○○將該部
    機車牽往台中市○○○路○段一九六號「富邦銀行台中分行」附近之民權路、柳
    川路口置放時，為該分行警衛丙○○發覺其行跡可疑，而報警查獲。
二、案經台中市警察局第一分局報告臺灣臺中地方法院檢察署檢察官偵查起訴。
    理  由
一、訊據被告丁○○固坦承於八十八年三月八日上午十一時三十五分許在台中市○○
    ○路○段一九六號「富邦銀行台中分行」為警查獲之事實，惟矢口否認有右揭竊
    盜犯行，辯稱：伊當日騎乘一部野狼一二五機車至上址「富邦銀行台中分行」附
    近，因要打電話，乃將野狼一二五機車停在「富邦銀行台中分行」附近後，即步
    行尋找電話，伊到達「富邦銀行台中分行」前時，警衛叫伊過去伊即過去，伊並
    未偷上開機車云云。惟查，被害人甲○○於警訊中指訴：「我機車在八十八年三
    月七日二十一時十五分，民生、樂群街口失竊，於八十八年三月八日十時四十五
    分向．．報案，．．。」、「（有無懷疑何人竊取上開機車？）有，是一個姓蔡
    的朋友，因機車剛失竊五分鐘，他就打電話給我，說他在南屯買香煙有看到我的
    機車ＪＷＣ－二一一借一位男子騎乘，我跟他說機車剛失竊，沒有借人，麻煩你
    幫我找看看，隔約十五分鐘，他（丁○○）又打手機給我，告訴我找不到，然後
    我反問他，你住西屯為何跑到南屯買香煙，他就支吾其詞掛掉了。」等語，核與
    證人丙○○於警、偵訊及本院審理中結證：丁○○確於右揭時間，將上開遭竊機
    車牽至民權路、柳川路口停放等語情節相符。此外復有失竊報告及贓物領據各一
    份附卷可稽，被告所辯核與事實不符，顯係卸責之詞，不足採信。綜上所述，事
    證明確，被告犯行堪以認定。
二、核被告丁○○所為係犯刑法第三百二十條第一項之竊盜罪。爰審酌被告之素行、
    犯罪之動機、目的、手段、所竊物品價值及犯罪後猶飾詞圖卸刑責，未見悔意之
    態度等一切情狀，量處如主文所示之刑。
三、檢察官移送併辦部分（八十八年度偵字第二二三一八號）：
（一）移送併辦意旨略以：被告丁○○意圖為自己不法之所有，於八十八年十一月四
      日一時三十五分許，在台中市○○路、大業路口竊取西瓜七顆、絲瓜七條、蕃
      茄七個、生薑三片、菜刀一把及鹽一包等物之竊盜犯行與右揭有罪部分具連續
      犯之裁判上一罪關係云云。
（二）被告此部分竊盜犯行業據被告於警訊及偵審中坦承不諱，核與被害人乙○○於
      警訊中指述情節相符，並有贓物領據一紙在卷可憑，固堪認定。然查，被告為
      此部分竊盜犯行之時間為八十八年十一月四日，而被告前開經起訴部分之犯行
      時間則為八十八年三月七日，二者之時間非惟間隔達半年有餘，且被告係因肚
      子餓始起意為此部分竊盜犯行，亦據被告供明在卷，是被告此部分犯行顯係另
      行起意之所為，尚難認與前述經起訴部分具連續犯之裁判上一罪關係，既未經
      起訴，即非本院所得審理，應退回檢察官另行處理，併此指明。
據上論斷，應依刑事訴訟法第二百九十九條第一項前段，刑法第三百二十條第一項、
罰金罰鍰提高標準條例第一條前段，判決如主文。
中    華    民    國    八十九    年      三        月        七        日
                                        法  官  江  奇  峰
右正本證明與原本無異。
如不服本判決，應於送達後十日內向本院提出上訴狀(須附繕本)，上訴於台灣高等
法院台中分院。
                                        書記官
中    華    民    國    八十九    年      三        月       七         日
附錄論罪科刑法條
刑法第三百二十條第一項：意圖為自己或第三人不法之所有，而竊取他人之動產者，
為竊盜罪，處五年以下有期徒刑、拘役或五百元以下罰金。


司法院資訊處製作；財團法人民間司法改革基金會備份。
